# 求助陈版主关于借款费用资本化的问题

提问人：jemich 时间：2015-04-07 19:33:54
陈版主，如果A公司专门借款 2 亿用于建造固定资产，A公司用闲置的借款进行购汇产生汇兑损益，后用于支付固定资产款项，该汇兑损益是否可以资本化？

回答人：chenyiwei
如果用暂时闲置的专门借款资金进行投资，发生投资损失的（包括你这里所说的汇兑损失），则该部分投资损失不能资本化。

提问人：jemich 时间：2015-04-16 15:14:05
陈版主，顺便再咨询个问题。如果A公司持有联营公司B公司25%股权，截止 15 年 6 月B公司净资产为负，A公司对其有未确认超额亏损650 万。随后B公司大股东对其单方增资，导致A公司股比被稀释为20%，增资后A公司享有的净资产份额为 200 万。那此时A公司应如何进行账务处理？是确认长投和资本公积各 200 万吗？还是确认长投和资本公积各 850 万，并确认投资损失 650 万？

回答人：chenyiwei
我理解是确认长投和资本公积各 200 万。因为该交易属于相对权益比例变动，所以按 2014 年修订后的长期股权投资准则第十一条规定处理，不涉及损益确认。